Config:
  hfst:
    Gen: ../../../src/generator-gt-norm.hfst
    Morph: ../../../src/analyser-gt-norm.hfst
  xerox:
    Gen: ../../../src/generator-gt-norm.xfst
    Morph: ../../../src/analyser-gt-norm.xfst
    App: lookup

Tests:

# todo:
# Proofread the gold standard (below)
# Then: linnrun analyser, then correct.


  Noun - pappi - ei tsekattu : # Noun 'clean' - ei tsekattu
     vanhaa+A+Sg+Nom: vanhaa
     vanhaa+A+Sg+Gen: vanhaan
     vanhaa+A+Sg+Par: vanhaata
     vanhaa+A+Sg+Tra: vanhaaksi
     vanhaa+A+Sg+Abe: vanhaatta
     vanhaa+A+Sg+Ine: vanhaassa
     vanhaa+A+Sg+Ela: vanhaasta
     vanhaa+A+Sg+Ill: vanhaasseen
     vanhaa+A+Sg+Ade: vanhaala
     vanhaa+A+Sg+Abl: vanhaalta
     vanhaa+A+Sg+All: vanhaale
     vanhaa+A+Sg+Ess: vanhaana

# Sivula 173 Eiran norjankielisess채 grammatiikissa: vanhaa-nominin vartalossa oon kaksi a:ta singulaarissa.
# Pluraalissa se taipuu samalla tavalla kuin yksinvartaloiset, kaksitauviset nominit, joissa on lyhyt vokaali.

     vanhaa+A+Pl+Nom: vanhaat
     vanhaa+A+Pl+Gen: vanhoin # Kaksi vai yksi h?
     vanhaa+A+Pl+Par: vanhoi
     vanhaa+A+Pl+Tra: vanhoiksi
     vanhaa+A+Pl+Ine: vanhoissa
     vanhaa+A+Pl+Ela: vanhoista
     vanhaa+A+Pl+Ill: vanhoissiin
     vanhaa+A+Pl+Ade: vanhoila
     vanhaa+A+Pl+Abl: vanhoilta
     vanhaa+A+Pl+All: vanhoile
     vanhaa+A+Pl+Ess: vanhoina
     vanhaa+A+Pl+Com: vanhoine

#Eiran kveeninkielisest채 grammatiikista sanotaan, ett채 vanhaa on sekaparadigmoinen ja ett채 monikko illatiivi oon
#vanhoissiin. S. 154 (2014).

     vanhaa+A+Sg+Compar+Nom: vanhempi
     vanhaa+A+Sg+Compar+Gen: vanheman
     vanhaa+A+Sg+Compar+Par: vanhemppaa
     vanhaa+A+Sg+Compar+Tra: vanhemaksi
     vanhaa+A+Sg+Compar+Abe: vanhematta
     vanhaa+A+Sg+Compar+Ine: vanhemassa
     vanhaa+A+Sg+Compar+Ela: vanhemasta
     vanhaa+A+Sg+Compar+Ill: vanhemphaan
     vanhaa+A+Sg+Compar+Ade: vanhemalla
     vanhaa+A+Sg+Compar+Abl: vanhemalta
     vanhaa+A+Sg+Compar+All: vanhemalle
     vanhaa+A+Sg+Compar+Ess: vanhempanna

     vanhaa+A+Pl+Compar+Nom: vanhemat
     vanhaa+A+Pl+Compar+Gen: vanhemiitten
     vanhaa+A+Pl+Compar+Par: [vanhemppiita, vanhemppii]
     vanhaa+A+Pl+Compar+Tra: vanhemiksi
     vanhaa+A+Pl+Compar+Abe: vanhemitta
     vanhaa+A+Pl+Compar+Ine: vanhemissa
     vanhaa+A+Pl+Compar+Ela: vanhemista
     vanhaa+A+Pl+Compar+Ill: vanhemphiin
     vanhaa+A+Pl+Compar+Ade: vanhemilla
     vanhaa+A+Pl+Compar+Abl: vanhemilta
     vanhaa+A+Pl+Compar+All: vanhemille
     vanhaa+A+Pl+Compar+Ess: vanhempinna
     vanhaa+A+Pl+Compar+Com: vanhempinne



     vanhaa+A+Sg+Superl+Nom: vanhiin
     vanhaa+A+Sg+Superl+Gen: vanhiiman
     vanhaa+A+Sg+Superl+Par: vanhiinta
     vanhaa+A+Sg+Superl+Tra: vanhiimaksi
     vanhaa+A+Sg+Superl+Abe: vanhiimatta
     vanhaa+A+Sg+Superl+Ine: vanhiimassa
     vanhaa+A+Sg+Superl+Ela: vanhiimasta
     vanhaa+A+Sg+Superl+Ill: vanhiimphaan
     vanhaa+A+Sg+Superl+Ade: vanhiimalla
     vanhaa+A+Sg+Superl+Abl: vanhiimalta
     vanhaa+A+Sg+Superl+All: vanhiimalle
     vanhaa+A+Sg+Superl+Ess: vanhiimpanna

     vanhaa+A+Pl+Superl+Nom: vanhiimat
     vanhaa+A+Pl+Superl+Gen: vanhiimiitten
     vanhaa+A+Pl+Superl+Par: [vanhiimppii, vanhiimppiita]
     vanhaa+A+Pl+Superl+Tra: vanhiimiksi
     vanhaa+A+Pl+Superl+Abe: vanhiimitta
     vanhaa+A+Pl+Superl+Ine: vanhiimissa
     vanhaa+A+Pl+Superl+Ela: vanhiimista
     vanhaa+A+Pl+Superl+Ill: vanhiimphiin
     vanhaa+A+Pl+Superl+Ade: vanhiimilla
     vanhaa+A+Pl+Superl+Abl: vanhiimilta
     vanhaa+A+Pl+Superl+All: vanhiimille
     vanhaa+A+Pl+Superl+Ess: vanhiimpinna
     vanhaa+A+Pl+Superl+Com: vanhiimpinne
